臺灣板橋地方法院刑事判決　　　　　　 100年度易字第2849號
公　訴　人　臺灣板橋地方法院檢察署檢察官
被　　　告　羅宗強
　　　　　　吳麗華
　　　　　　魏啟山
上　一　人
選任辯護人　陳家慶律師（已於100年10月4日解除委任）
　　　　　　呂紹聖律師
上列被告因傷害等案件，經檢察官提起公訴（100年度偵字第109
78號），本院判決如下：
    主  文
本件公訴不受理。
    理  由
一、公訴意旨略以：被告即告訴人羅宗強、吳麗華夫婦共同居住
    於新北市○○區○○路67號1 樓，被告即告訴人魏啟山則於
    同址2 樓開設「凱富記帳事務所」。(一)被告羅宗強因不滿被
    告魏啟山於上開事務所內製造噪音，影響其與吳麗華之居住
    安寧，竟基於公然侮辱之犯意，於民國100 年3 月16日22時
    45分許，在新北市○○區○○路67號前之公共場所，對被告
    魏啟山質問：「…你上班上這麼晚，是不是在作姦犯科？…
    」等語；而被告魏啟山聽聞上開言語，心生不滿，亦基於公
    然侮辱之犯意，在該處立即反問羅宗強：「…你上班是不是
    也在作姦犯科？…」等語，均足以貶損對方之人格、名譽；
    (二)被告羅宗強、吳麗華復於翌日21時45分許，至上開事務所
    門口，向被告魏啟山質問為何長期製造噪音，雙方因之發生
    言語爭執，被告魏啟山因之心生不滿，在上址門口2 樓樓梯
    間之公眾得出入場所，對被告吳麗華以臺語出言辱罵「幹你
    娘機掰」等語，而被告羅宗強、吳麗華見狀，竟共同基於無
    故侵入住居之犯意，先行阻止被告魏啟山關上該事務所之鐵
    門，將被告魏啟山推入該事務所內，復強行進入該處，被告
    羅宗強、吳麗華復共同基於傷害及毀損之犯意聯絡，分別以
    徒手及持被告魏啟山置於該處之雨傘毆打被告魏啟山，而被
    告魏啟山亦不甘示弱，同時以徒手毆打被告羅宗強、吳麗華
    ，被告羅宗強因之受有頭部創傷、左前額挫傷、左前額、右
    臉、右膝表淺性傷口等傷害，被告吳麗華亦受有右上臂挫傷
    瘀傷之傷害，被告魏啟山則受有右手第3 指挫傷併瘀腫約1.
    3 ×1.1 ×0.1 公分、胸壁挫傷與右手第1 指挫傷併瘀傷、
    鼻樑擦傷3 ×0.5 公分等傷害，而被告魏啟山之眼鏡因之掉
    落在地而斷裂、上開雨傘亦因之傘柄斷裂，均不堪用。因認
    就犯罪事實(一)部分，被告羅宗強、魏啟山所為，均涉犯刑法
    第309 條第1 項之公然侮辱罪嫌；犯罪事實(二)部分，被告魏
    啟山涉犯刑法第309 條第1 項之公然侮辱罪嫌、第277 條第
    1 項之傷害罪嫌；被告羅宗強、吳麗華則涉犯刑法第306 條
    第1 項之無故侵入住居罪嫌、第277 條第1 項之傷害罪嫌、
    第354 條之毀損器物罪嫌等語。
二、按告訴乃論之罪，告訴人於第一審辯論終結前，得撤回其告
    訴；又告訴經撤回者，法院應諭知不受理之判決，刑事訴訟
    法第238 條第1 項、第303 條第3 款分別定有明文。
三、本件被告3 人經檢察官起訴之罪名分別係刑法第309 條第1
    項之公然侮辱罪嫌、第277 條第1 項之傷害罪嫌、第306 條
    第1 項之無故侵入住居罪嫌、第354 條之毀損器物罪嫌，依
    同法第314 條、第287 條前段、第308 條第1 項、第357 條
    之規定，均須告訴乃論。茲據被告即告訴人3 人於本院辯論
    終結前相互具狀撤回對彼此之前揭各部分告訴，有本院調解
    筆錄1 份、撤回告訴聲請狀2 份等在卷可稽（院卷二第18-2
    2 頁），揆諸前開說明，本件爰不經言詞辯論，逕為諭知不
    受理之判決。
據上論斷，應依刑事訴訟法第303 條第3 款、第307 條，判決如
主文。
中    華    民    國   100    年    10    月    5     日
                  刑事第十六庭  法  官  黃沛文
上列正本證明與原本無異。
如不服本判決，應於判決送達後10日內敘明上訴理由，向本院提
出上訴狀 (應附繕本) ，上訴於臺灣高等法院。其未敘述上訴理
由者，應於上訴期間屆滿後20日內向本院補提理由書「切勿逕送
上級法院」。
                                書記官   尤怡文
中    華    民    國   100    年    10    月    5     日